最高法院刑事判決　　　　　　　　　　111年度台上字第772號
上　訴　人　臺灣高等檢察署檢察官吳慧蘭
上　訴　人　
即　被　告　00000000000E（姓名、出生年月日、

選任辯護人　文聞律師
　　　　　　許玉娟律師
　　　　　　彭若晴律師
上列上訴人等因被告家暴妨害性自主等罪案件，不服臺灣高等法
院中華民國110年10月19日第二審更審判決（106年度侵上更㈠字
第15號，起訴案號：臺灣桃園地方檢察署102年度偵字第14978號
），提起上訴，本院判決如下：
    主  文
上訴駁回。
    理  由
壹、按刑事訴訟法第377 條規定，上訴於第三審法院，非以判決
    違背法令為理由，不得為之。是提起第三審上訴，應以原判
    決違背法令為理由，係屬法定要件。如果上訴理由書狀並未
    依據卷內訴訟資料，具體指摘原判決不適用何種法則或如何
    適用不當，或所指摘原判決違法情事，顯與法律規定得為第
    三審上訴理由之違法情形，不相適合時，均應認其上訴為違
    背法律上之程式，予以駁回。
貳、有罪（上訴人即被告00000000000E〈姓名詳卷〉上訴）部分
  一、本件原審審理結果，認為被告之犯行明確，因而維持第一
      審論處被告對未滿14歲之女子，以強暴而為猥褻之行為之
      科刑判決（即被告於民國102年5月22日晚間對被害人Ｂ女
      〈90年7月生，姓名詳卷〉猥褻部分，處有期徒刑3年2 月
      ），駁回被告關於此部分在第二審之上訴。已敘明其調查
      、取捨證據之結果，及憑以認定犯罪事實之心證理由，從
      形式上觀察，並無判決違法情形存在。
  二、被告上訴意旨略以：
    ㈠原判決以被告被訴於101年9月至102年1月間某日，分別對
      Ｂ女、Ｃ女（94年7 月生，姓名詳卷）猥褻部分，認無補
      強證據而諭知被告無罪（本院按：即後述檢察官上訴部分
      ）。判決理由中並說明卷附相關人證（如社工許雅筑、Ｂ
      女祖母、Ｂ女之母、Ｂ女之妹、Ｃ女之母；以上Ｂ女之母
      、Ｂ女之妹、Ｃ女之母部分，下稱Ｂ母、Ｂ妹、Ｃ母。因
      Ｂ女、Ｃ女為表姐妹，故Ｂ女祖母〈Ｂ母之母〉亦為Ｃ女
      之祖母〈Ｃ父之母〉，以下有罪上訴及無罪上訴部分，分
      別稱其為Ｂ祖母、Ｃ祖母）之證言，及物證等（如社工訪
      視紀錄表、臺大醫院精神鑑定報告〈下稱鑑定報告〉），
      均無法補強Ｂ女、Ｃ女指述之真實性。然原判決卻又以Ｂ
      祖母、Ｂ母、Ｂ女之父（下稱Ｂ父）之證述，及鑑定報告
      作為有罪部分之補強證據，其證據之適用顯屬矛盾割裂，
      而有判決理由矛盾之違法。
    ㈡Ｂ女之指述有諸多矛盾之重大瑕疵，如案發之時點、被告
      是否曾表示要幫Ｂ女洗澡及在何處為該表示、Ｂ女向被告
      謊稱有其他家人在家之相關陳述、被告有無拉Ｂ女之手碰
      觸被告之下體，以及猥褻結束後被告對於Ｂ女之對話內容
      、Ｂ女遭猥褻後何時告知Ｂ祖母等節，均有所差異。且Ｂ
      女遭猥褻後告知Ｂ祖母之過程，Ｂ女、Ｂ祖母及Ｃ女3 人
      所述亦無一相符；Ｂ女所稱其事後有至被告家中陳述此事
      乙節，並經被告之女林○○否認。足見Ｂ女陳述之可信性
      有疑。其次，原判決認Ｂ女距案發時刻較為接近之證述可
      採。然案發後Ｂ女最先接受社工訪談，但Ｂ女於偵、審中
      之諸多指述，卻多有未曾出現於社工訪談者；陳述又彼此
      矛盾。若距案發時間較近之陳述較清晰、深刻，何以社工
      訪談時反而不如偵、審中之陳述？原判決就被告於原審之
      各該辯解，所為之論斷、說明，理由矛盾，於經驗、論理
      法則亦屬有違。原判決謂Ｂ女證述其遭強制猥褻之核心事
      項前後所述一致云云，亦與卷證資料不符，而有判決未依
      證據之違法。
    ㈢Ｂ女有說謊習慣，其指述之憑信性大有疑問。又Ｂ女之家
      庭經濟狀況不佳，其家中長輩聽聞Ｂ女原始、單純且無關
      性騷擾之肢體碰觸後，可能因過度謹慎而有意或無意間作
      不當詢問、誘導，並加以衍生、擴張、渲染，致Ｂ女在下
      意識被洗腦後植入錯誤之記憶，而誤認遭被告性騷擾。美
      國著名心理學家伊莉莎白‧羅芙托斯所著「辯方證人」、
      美國MCMartin案例，以及趙儀珊、林志潔之論文「證言之
      證據能力與證明力－以誤判防止與人權保障為中心」等中
      外學說與實務案例，均說明兒童證言之缺陷，存在高度不
      可信之風險。原判決就此未予說明不採信之理由，自有判
      決理由不備之違法。
    ㈣原判決以Ｂ祖母、Ｂ父、Ｂ母所述Ｂ女於陳述本案相關情
      節時之情緒反應，作為Ｂ女指述真實性之佐證。然Ｂ女遭
      猥褻後是否單獨告知Ｂ祖母乙節，Ｂ祖母與Ｂ妹所述相悖
      ，Ｂ祖母陳述之憑信性已屬可疑。且Ｂ父所稱「（Ｂ女）
      一方面隱隱約約跟伊講」，「一方面又同時情緒很激動」
      等語，亦難以想像；Ｂ父所述：聽聞Ｂ女案發後情緒激動
      告知時，「當下伊是不以為意」，更顯見Ｂ女之指述不實
      ，Ｂ父證言無法佐證Ｂ女指述。又被告之子於102年0月00
      日舉行婚宴，Ｂ母於當日報案並帶Ｂ女接受社工訪談，卻
      仍親自參與婚宴，於理不通，更悖常情，顯見Ｂ母證言之
      憑信性亦有可疑。再者，原判決所稱Ｂ女之情緒反應與一
      般女子甫遭性侵害後之驚嚇反應相符云云，不僅係主觀臆
      斷，亦與我國近來實務認為無所謂「典型被害人」之見解
      有違，何況「發抖、緊張、哭泣及激動」等情緒反應於說
      謊時亦可能發生。況被告已提出光碟，主張Ｂ女與Ｃ女打
      羽球時見被告經過時並無閃躲、驚恐或嫌棄之情緒反應。
      原判決就此卻又否定有所謂「典型被害人形象」，而不採
      為對被告有利之認定，前後論述顯有理由矛盾之違法。原
      判決以林○○與被告具親屬關係而認其證言之憑信性有疑
      ，卻又依與Ｂ女具親屬關係之證人之證言採為對被告不利
      認定之基礎，亦有採證偏頗及判決理由矛盾之違法。
    ㈤鑑定機關臺大醫院稱依正常作業鑑定僅需「1至2個月」。
      然本件鑑定報告之製作程序卻延宕近2 年半。且實施鑑定
      之鑑定人丘彥南（下稱鑑定人）稱：受鑑定人的語氣、音
      調、表情必須參酌、評估等語。則鑑定人於訪談受鑑定人
      2 年半後，如何將後者之語氣、音調、表情重現並準確評
      估，實難想像，此一程序瑕疵已對鑑定報告產生實質影響
      ，而不得作為不利被告之認定。其次，依卷附衛福部之函
      文及我國學術論文，可知無法單以出現創傷後壓力症狀推
      斷與特定之創傷事件有關，鑑定人亦不應就兒童證人指述
      之真實性為證言。且鑑定人所參考之鑑定資料來源除社工
      、父母訪談紀錄等傳聞證據外，尚包括本案尚未確定而在
      審理中之相關卷宗，恐有將司法認定之職委由鑑定單位判
      斷之嫌。況鑑定人於接受詰問時，就卷內所附之Ｂ女、Ｃ
      女及被告互動之相關照片，答稱：「有一點印象」，又稱
      ：「不具關鍵性」云云，顯示鑑定人失其客觀中立性。且
      法院囑託鑑定者，僅限Ｂ女、Ｃ女是否出現性侵害創傷後
      壓力症候群，鑑定報告卻逸脫囑託鑑定範圍，逕就被害人
      指述遭被告猥褻是否真實，加以鑑定；鑑定人又稱無法釐
      清所有真相細節，而自相矛盾。末查，鑑定結果顯示Ｂ女
      、Ｃ女均不符合創傷後壓力症候群之診斷標準，乃鑑定人
      逕自加入個人之其他意見，而將鑑定診斷過程之細項納入
      鑑定總結，顯失偏頗。甚且，起訴書認被告對Ｂ女、Ｃ女
      共有3 次猥褻行為，原判決竟切割鑑定報告，認為可以作
      為被告有罪部分之補強證據，但無法作為Ｂ女、Ｃ女於10
      1年9月至102年1月間之某日分別遭被告猥褻之補強證據，
      可見鑑定報告補強適格率不足以使法院形成被告百分之百
      有罪之確信，原判決以鑑定報告作為有罪部分之補強證據
      ，適用證據法則不當，更有判決理由不備及理由矛盾之違
      法。
  三、惟查：
    ㈠原判決認定上訴人係Ｂ女之姨丈公，於102年5月22日晚間
      8 時許，在Ｂ女家中之客廳，對當時未滿14歲之Ｂ女，違
      反Ｂ女之意願，將右手伸入Ｂ女之內衣內撫摸Ｂ女胸部，
      並拉Ｂ女之手隔著牛仔褲撫摸被告之下體；於Ｂ女縮手並
      表達不願時，仍強拉Ｂ女之手，令Ｂ女持續撫摸被告下體
      約1分鐘等事實（見原判決第1、2 頁），係以Ｂ女於偵查
      、審判中關於被告於上開時、地，摸Ｂ女胸部並拉Ｂ女之
      手撫摸被告生殖器之核心事實之陳述，前後一致；有關Ｂ
      女陳述以外之補強證據，則以Ｂ女除於被害後即向Ｂ祖母
      反應外，Ｂ女於陳述被害情節時有發抖、緊張、哭泣、激
      動等情緒反應，以及Ｂ母於知悉並自大陸返臺後即於 102
      年5 月25日報案等事實，亦依憑Ｂ祖母、Ｂ母、Ｂ父之陳
      述，詳予說明。而Ｂ女於案發後，經診斷出符合非特定的
      創傷及壓力相關障礙症診斷之臨床表徵，則援用鑑定報告
      為其論據（見原判決第5 至12頁）。亦即，原判決依憑前
      述直接、間接（情況）證據，經綜合判斷後，認為Ｂ女之
      陳述可以採信，並有Ｂ女陳述以外之補強證據足以擔保其
      所述為真。核其論斷，並無上訴意旨所指不依證據認定事
      實之違法情形。其次，被告及其辯護人所辯：1.Ｂ女就案
      發時間、被告有無表示要幫Ｂ女洗澡及在何處表示、對被
      告謊稱有其他家人在家之時點及謊稱何位家人在家之相關
      陳述、有無拉Ｂ女之手碰觸被告下體、Ｂ女被猥褻後被告
      對於Ｂ女之對話內容等，Ｂ女之前後陳述均有不符。2.年
      幼之Ｂ女易受暗示、誘導，易有「記憶植入」致產生污染
      變形之記憶；依卷內事證，Ｂ父、Ｂ母確彼此參與、協助
      本案法律程序；由Ｂ女於社工訪談與偵、審中之陳述差異
      極大之情況，實難排除Ｂ女於開庭前受誘導、暗示之可能
      性。3.案發後，Ｂ女之行動舉止如常，與被告之互動亦無
      異常或迴避。4.關於鑑定報告：⑴「鑑定會談評估譯文」
      （本院按：即鑑定報告之附件一）記載Ｂ女情緒良好，並
      無因恐懼、憤怒、悲傷等強烈情緒而無法對話之狀況；Ｂ
      女在社交、學業或其他重要領域功能亦無顯著減損。可見
      鑑定報告所稱Ｂ女有非特定的創傷及壓力障礙症之臨床診
      斷表徵或情緒表現云云，顯非可採。⑵鑑定報告有上訴意
      旨㈤所指諸多瑕疵。5.依Ｂ祖母及Ｂ父之證述，可知小學
      、國中之老師均曾反應Ｂ女會說謊等語。足見Ｂ女有說謊
      之慣性，其指述不具憑信性。6.依林○○證述，足證被告
      絕無可能涉有本案犯行等節。如何不可採信、不足為有利
      被告之依據或無礙於事實之認定之理由，已經原判決詳予
      指駁、說明（見原判決第13至23頁）。換言之，原判決不
      僅詳述Ｂ女陳述如何可以採信之理由，有關Ｂ女之部分陳
      述不甚一致但不影響於犯罪事實之認定；Ｂ女陳述何以非
      基於誘導或未被誘導；事後，Ｂ女與被告之互動、未迴避
      ，均不能為有利被告之認定；鑑定報告之遲延不影響於鑑
      定結果；鑑定報告就Ｂ女之陳述認具可信性，係有關創傷
      事件是否存在之判斷，屬研判Ｂ女是否具創傷壓力症候群
      之前提；不能僅依Ｂ祖母、Ｂ父之陳述，確定Ｂ女有說謊
      習慣等，均經原判決詳予說明。核其論斷，均有卷內證據
      資料可以佐證，且無違反證據法則情形。被告上訴指摘各
      節，或係就屬於原審證據取捨、判斷之合法職權行使，且
      已經原判決明白論斷之事項，依憑己意，重為指摘；或係
      就部分供述證據中無礙於犯罪事實認定之枝節事項，予以
      爭執；或單純否認犯罪，而為事實上之爭執，並未依卷內
      證據資料具體指陳原判決有如何之違法，均難認係適法之
      上訴第三審理由。
    ㈡依起訴書之記載，可知被告係被訴於不同時間或地點分別
      猥褻Ｂ女及Ｃ女。則Ｂ女、Ｃ女針對被告之指述，及Ｂ母
      、Ｂ妹、Ｃ母及Ｂ祖母等證人就其等於聽聞Ｂ女、Ｃ女反
      應後之所見、所聞，是否可信，法院自應為個別之判斷。
      其判斷結果，並無某人之陳述應認全部可採，或全部不可
      採之證據法則。查原審就前述有罪部分，已敘明其認定之
      依據及憑以認定之理由；被告被訴之其餘部分，原判決認
      無證據證明有被訴之犯行，而諭知被告無罪，亦詳予敘明
      （如後述）；其認被告及證人之部分陳述可信，部分不可
      採，即係其採證認事裁量職權行使之結果，與證據上理由
      矛盾或違反經驗、論理法則之違法不同，自不能指為違法
      。基於相同之理由，卷內關於Ｂ女、Ｃ女之二份鑑定報告
      ，係分別對Ｂ女、Ｃ女進行、製作（見原審卷㈠第192 頁
      以下），鑑定總結認為「Ｂ女於102年5月22日案發後至鑑
      定日，其因本案件所致之創傷後壓力精神症狀雖未達創傷
      後壓力症之診斷標準，但符合非特定的創傷及壓力障礙症
      之臨床診斷表徵」、「Ｃ女於本案案發後至鑑定時未曾罹
      患創傷後壓力症，但可能於102年5月本案揭露後至103年5
      月間曾經出現部分創傷後壓力症症狀，至本次鑑定時已大
      幅消退，不至於影響日常生活或造成臨床顯著之心理苦惱
      」，並非一致；原判決復已敘明有無創傷後壓力症與犯罪
      事實之有無，係屬二事，後者應由法院依法認定；有關鑑
      定報告就被告被訴於102年5月22日對Ｂ女猥褻部分何以得
      為佐證，其餘被訴部分則不足為補強，復經原審說明（見
      原判決第34頁）。核無被告所指割裂證據認定事實之理由
      矛盾或判決不備理由情形。
  四、依上說明，本件被告之上訴違背法律上之程式，應予駁回
      。
參、無罪（檢察官上訴）部分
  一、原判決以：
    ㈠公訴意旨略以：被告為Ｂ女、Ｃ女之姨丈公，明知Ｂ女、
      Ｃ女當時均係未滿12歲之女童，仍於101年9月至102年1月
      間某日，趁Ｂ女在被告住處客廳玩耍時，伸手進Ｂ女上衣
      內隔著內衣撫摸Ｂ女之胸部，而猥褻Ｂ女得逞；及於 101
      年9月至102年1 月間某日，在被告家中廁所，抓住Ｃ女之
      手撫摸被告下體，而猥褻Ｃ女得逞。因認被告涉犯刑法第
      227條第2項對於未滿14歲之女子為猥褻行為罪嫌。
    ㈡經審理結果，認為檢察官所提證據尚不足以證明被告犯罪
      ，因而撤銷第一審關於此部分之科刑判決，改判諭知被告
      無罪。
  二、檢察官上訴意旨略以：
    ㈠原判決以本件無案發後不久之補強證據為由，認被告罪嫌
      不足。惟家內性侵案件，事涉情誼；且因被害人年幼不知
      如何求助，事隔多年始揭露並獲有罪判決之案例，比比皆
      是。原判決之立論，顯無基礎。其次，原判決以Ｂ女證稱
      其被摸胸時有笑出來，被告並要其出去等語，認Ｂ女所述
      難以採信。惟被告猥褻之目的既達，其叫Ｂ女離去，實屬
      當然，原判決此部分之論證，有違經驗法則。原判決另以
      Ｂ女、Ｃ女尚且於102年0月00日為被告慶生，而質疑其等
      之指述。然Ｂ女、Ｃ女受害時年紀尚幼，不諳男女之事，
      亦不確知遭猥褻之嚴重性，更不知如何啟齒、求助；其等
      因而未迴避家庭活動，屬家內性侵之常態，原審以前述情
      由遽認Ｂ女、Ｃ女之陳述不可採信，有違經驗法則。
    ㈡原判決以不能排除Ｂ女、Ｃ女受彼此間談論過往經驗之交
      互影響，而扭曲其等記憶之認知，致誤認被告之先前行為
      係猥褻行為之可能。然依Ｂ女、Ｃ女所述被害之情節，並
      非單純之嬉戲，當無扭曲、誤認之可能；若係於談論間交
      互影響，其等證述被害情節何以不同？原判決此部分之認
      定未憑證據，且與經驗法則有違。
    ㈢原判決認「桃園縣性侵害案件訊前訪視紀錄表」（下稱訪
      視表）內容之記載，不能採為補強證據。惟表內有關「創
      傷反應是否影響偵訊」欄，經勾選為「是」；製作該表之
      許雅筑並稱：係依Ｂ女、Ｃ女說話語氣、情緒反應及客觀
      量表判斷後勾選等語。可知係許雅筑之親身經驗，而得為
      證據；若認許雅筑未敘明其判斷的具體事證及依據，亦應
      曉諭檢察官聲請傳喚。原審不此之途，自有應調查之證據
      尚未調查之違法。又性侵害案中，被害人遭侵害之後及回
      憶遭性侵當下之情緒，得為案件之補強證據，此為性侵害
      案件之採證基本原理。原判決僅以許雅筑非專業醫療人員
      ，即對其親身經歷Ｂ女、Ｃ女陳述遭性侵當下情緒反應之
      證述，逕不採信，亦有違經驗及論理法則。
    ㈣鑑定報告認Ｂ女符合非特定的創傷障礙症之臨床診斷表徵
      ，另認Ｃ女可能於102年5月本案揭露後至103年5月間曾經
      出現部分創傷後壓力症症狀。此等鑑定可為補強證據，原
      判決逕予排除，又未具體說明不採之理由，有違反論理法
      則及判決不備理由之違失。
    ㈤Ｂ女、Ｃ女於偵、審中就其等遭侵害之時、地、情節等具
      體狀況，以及如何告知家人，所述前後一致，核與Ｂ父、
      Ｂ母、Ｂ妹、Ｃ母、Ｃ祖母等人就Ｂ女、Ｃ女如何告知遭
      侵害之過程之證述情節相符。Ｂ女、Ｃ女向上開證人陳述
      被侵害時，均見緊張無措、哭泣之身心症狀，復有訪視表
      、許雅筑之證述及鑑定報告可佐。以上均足以補強Ｂ女、
      Ｃ女之陳述。相關證人對些微之細節因距離案發時點已久
      ，記憶模糊，致陳述相異，屬情理之常，並可印證其等並
      未串證。原判決僅以證人之陳述有些微不同，即全部不採
      ，有違論理及經驗法則。
  三、惟按：
    ㈠證據之取捨與證據之證明力如何，均屬事實審法院得自由
      裁量、判斷之職權；苟其此項裁量、判斷，並不悖乎通常
      一般人日常生活經驗之定則或論理法則，又於判決內說明
      其何以作此判斷之理由者，即不得任意指摘其為違法而據
      為提起第三審上訴之合法理由。經查，原判決認為公訴人
      所舉事證，不能證明被告有前述一㈠所載之猥褻Ｂ女、Ｃ
      女之犯行，係以Ｂ女、Ｃ女就此部分雖有所指述，然經審
      酌其等所述經過、情節，Ｂ妹、Ｃ祖母、Ｂ母、Ｃ母、許
      雅筑等證人之陳述，以及「性侵害案件減少被害人重複陳
      述作業訊前訪視紀錄」（下稱訪視紀錄）、鑑定報告等相
      關證據，經比對並綜合判斷後，說明：1.此部分除Ｂ女、
      Ｃ女之指述外，以上證人之陳述，證明力不足；2.訪視紀
      錄之記載本質上仍為Ｂ女、Ｃ女之陳述；其上所載被害之
      時間或有誤植，或係許雅筑推論而來；有關Ｂ女、Ｃ女陳
      述之記載亦與其等於偵查、審判中所述，多有不合；3.許
      雅筑雖於訪視表上「創傷反應是否影響偵訊」欄，勾選「
      是」，但並未敘明其判斷之依據或具體事證，且「創傷反
      應」為何，與本案有如何之關連，尚有未明；若係指創傷
      後壓力症，因許雅筑係社工，依法並非適格之診斷者；4.
      有關Ｃ女之鑑定報告，雖記載「Ｃ女於本案案發後至鑑定
      時未曾罹患創傷後壓力症，但可能於102年5月本案揭露後
      至103年5月間曾經出現部分創傷後壓力症症狀，至本次鑑
      定時已大幅消退」等語，然因無證據證明有創傷事件存在
      ，而不能為不利被告之認定等語（見原判決第27至34頁）
      。已就卷內相關證據為綜合判斷，並已敘明其理由。核其
      論斷，並無不合。檢察官上訴就屬於原審證據之取捨與證
      據證明力之裁量、判斷職權，依憑己意，再為指摘，難認
      係合法之上訴第三審理由。
    ㈡次按，被害人因與被告立場相反，其陳述被害情形，或有
      不盡、不實，故被害人之陳述須無瑕疵，且就其他方面調
      查又與事實相符，始得採為科刑之基礎。亦即被害人之指
      述縱無瑕疵，仍應有其他補強之證據，始得據以認定被告
      犯罪。而所謂補強證據，固不以證明被告有被訴犯罪構成
      要件之全部事實為必要，但仍須與被害人所為之指證在客
      觀上具有相當關聯性，經與該被害人之指證綜合觀察，足
      以強化或印證其指證之憑信性者，始足當之。查Ｂ女、Ｃ
      女初次陳述其等被害之時間為102年5月25日（見前述訪視
      紀錄），距被告被訴於101年9月間至102年1月間之某日對
      Ｂ女、Ｃ女猥褻時間，相隔已久，原審經比對其等之相關
      陳述後，認為缺乏案發後不久之補強證據（見原判決第29
      頁），係在說明有無適合之補強證據，並非認Ｂ女、Ｃ女
      之陳述有何重大瑕疵。其次，猥褻之行為人於得逞後令被
      害幼女離開現場，非不可能，原判決援用Ｂ女於偵查中所
      稱：當時我覺得很癢而笑出來，被告叫我不要笑、叫我走
      到外面（見102年度他字第3003號卷第8頁），認為被告若
      意在猥褻，應令Ｂ女留下，何以反叫Ｂ女離去等語（見原
      判決第28頁），從形式上觀之，雖未必合於論理。然原判
      決先以Ｂ女、Ｃ女尚於102年4月13日為被告慶生、跳舞、
      致贈卡片；又謂：Ｂ女事後未曾告知任何人；所述其覺得
      癢而笑出，是否可能被告僅與Ｂ女開玩笑，於嬉戲中二人
      肢體而有不當碰觸？嗣Ｂ女被強制猥褻（即有罪部分）後
      ，因受自己被害情緒之影響，導致記憶扭曲，而將前述之
      嬉戲之行為，誤認為係被告襲胸？（見原判決第30頁第29
      行以下）。可知原判決係綜合相關情狀為綜合觀察，核其
      論斷，並無檢察官上訴所指之違法情形。
    ㈢許雅筑之證述，僅在確認其訪視紀錄均係依Ｂ女、Ｃ女之
      陳述為記載，並說明紀錄上如何有誤載、誤繕，以及經許
      雅筑自行翻轉（推論）之案發時間等情形（見原判決第32
      頁）。原判決除說明其上之記載如何仍屬Ｂ女、Ｃ女之陳
      述，並敘明訪視紀錄之部分內容失真，Ｂ女、Ｃ女於訪視
      時所述復與其等於偵查、審判中之陳述不合，進而認為訪
      視紀錄不足以佐證Ｂ女、Ｃ女陳述之憑信性（見原判決第
      32、33頁）。亦即有關訪視紀錄之記載、許雅筑之證述，
      乃至Ｂ女、Ｃ女之相關陳述，均經原審審酌並敘明其取捨
      之理由，並無檢察官上訴意旨㈢所指之違法情形。
  四、依上說明，檢察官上訴指摘各節，或係就屬於原審證據之
      取捨與證據證明力之裁量、判斷職權之行使，予以爭執，
      或所指摘情形與法律規定得為上訴第三審理由之違法情形
      不相適合，應認其上訴違背法律上之程式，予以駁回。
據上論結，應依刑事訴訟法第395條前段，判決如主文。
中    華    民    國   111    年    3     月    3     日
                  刑事第四庭審判長法  官  林  立  華  
                                  法  官  謝  靜  恒  
                                  法  官  王  敏  慧  
                                  法  官  李  麗  珠  
                                  法  官  林  瑞  斌  
本件正本證明與原本無異
                                  書記官
中    華    民    國   111    年    3     月    8     日